trunk/resultats/catalan.aff
# Quatre formes afegint a/s/es (sense o, però també foscos)
SFX F Y 13
SFX F   0      a           [^eosxç]         # verda  2.
SFX F   e      a           e                # altra
SFX F   o      a           o                # fonda
SFX F   0      s           [^asçx]          # verds  3.
SFX F   a      es          a                # poetes
SFX F   0      os          [sx][ct]         # foscos
SFX F   0      es          [^aeocçgsx]      # verdes 4.
SFX F   a      es          a                # poetes
SFX F   0      s           e                # pobres
SFX F   o      es          o                # fondes
SFX F   c      ques        c                # poques
SFX F   ç      ces         ç                # felices
SFX F   g      gues        g                # antropòfagues

# Quatre formes amb canvi t > d, u > v, c > g, s > ss
SFX B Y 45
SFX B   t      da          t                # abalida - canvi t > d   2.
SFX B   u      va          u                # nova    - canvi u > v
SFX B   c      ga          c                # antiga  - canvi c > g
SFX B   0      sa          [^àèéíòóú]s      # grossa  - canvi s > ss
SFX B   às     assa        às               #
SFX B   ès     essa        ès               #
SFX B   és     essa        és               # 
SFX B   ís     issa        [^aeou]ís        #
SFX B   ís     ïssa        [aeo]ís          #
SFX B   ís     issa        [gq]uís          #
SFX B   ís     ïssa        [^gq]uís         #
SFX B   òs     ossa        òs               # 
SFX B   ós     ossa        ós               # 
SFX B   ús     ussa        [^aeoi]ús        #
SFX B   ús     üssa        [aeoi]ús         #
SFX B   0      s           t                # abalits                 3.
SFX B   0      s           u                # nous
SFX B   0      s           c                # antics
SFX B   0      sos         [^àèéíòóú]s      # grossos
SFX B   às     assos       às               #
SFX B   ès     essos       ès               #
SFX B   és     essos       és               #
SFX B   ís     issos       [^aeou]ís        #
SFX B   ís     ïssos       [aeo]ís          #
SFX B   ís     issos       [gq]uís          #
SFX B   ís     ïssos       [^gq]uís         #
SFX B   òs     ossos       òs               #
SFX B   ós     ossos       ós               # 
SFX B   ús     ussos       [^aeoi]ús        #
SFX B   ús     üssos       [aeoi]ús         #
SFX B   t      des         t                # abalides                4.
SFX B   u      ves         u                # noves
SFX B   c      gues        c                # antigues
SFX B   0      ses         [^àèéíòóú]s      # grosses
SFX B   às     asses       às               #
SFX B   ès     esses       ès               #
SFX B   és     esses       és               #
SFX B   ís     isses       [^aeou]ís        #
SFX B   ís     ïsses       [aeo]ís          #
SFX B   ís     isses       [gq]uís          #
SFX B   ís     ïsses       [^gq]uís         #
SFX B   òs     osses       òs               #
SFX B   ós     osses       ós               # 
SFX B   ús     usses       [^aeoi]ús        #
SFX B   ús     üsses       [aeoi]ús         #

# Quatre formes afegint ns
SFX H Y 33
SFX H   0      na          [aeiou]          # plana, plena, fina, bona, bruna   2.
SFX H   à      ana         à                # forana
SFX H   è      ena         è                # amena
SFX H   é      ena         é                # 
SFX H   í      ina         [^aeou]í         # albina
SFX H   í      ina         [gq]uí           # beguina
SFX H   í      ïna         [^gq]uí          # beduïna
SFX H   í      ïna         [aeo]í           # veïna
SFX H   ò      ona         ò                # 
SFX H   ó      ona         ó                # rodona
SFX H   ú      una         ú                # dejuna
SFX H   0      ns          [aeiou]          # plans, plens, fins, bons, bruns   3.
SFX H   à      ans         à                # forans
SFX H   è      ens         è                # amens
SFX H   é      ens         é                # 
SFX H   í      ins         [^aeou]í         # albins
SFX H   í      ins         [gq]uí           # beguins
SFX H   í      ïns         [^gq]uí          # beduïns
SFX H   í      ïns         [aeo]í           # veïns
SFX H   ò      ons         ò                # 
SFX H   ó      ons         ó                # rodons
SFX H   ú      uns         ú                # dejuns
SFX H   0      nes         [aeiou]          # planes, plenes, fines, bones, brunes 4.
SFX H   à      anes        à                # foranes
SFX H   è      enes        è                # amenes
SFX H   é      enes        é                # 
SFX H   í      ines        [^aeou]í         # albines
SFX H   í      ines        [gq]uí           # beguines
SFX H   í      ïnes        [^gq]uí          # beduïnes
SFX H   í      ïnes        [aeo]í           # veïnes
SFX H   ò      ones        ò                # 
SFX H   ó      ones        ó                # rodones
SFX H   ú      unes        ú                # dejunes

# Quatre formes afegint a/os/es
SFX J Y 28
SFX J   0      a           [^s]             #          2.
SFX J   0      a           [^àèéíòóú]s      # agradosa
SFX J   às     asa         às               # 
SFX J   ès     esa         ès               # 
SFX J   és     esa         és               # 
SFX J   ís     isa         ís               # 
SFX J   òs     osa         òs               # 
SFX J   ós     osa         ós               # 
SFX J   ús     usa         ús               # 
SFX J   0      os          [^s]             #          3.
SFX J   0      os          [^àèéíòóú]s      # agradosos
SFX J   às     asos        às               # 
SFX J   ès     esos        ès               # 
SFX J   és     esos        és               # 
SFX J   ís     isos        ís               # 
SFX J   òs     osos        òs               # 
SFX J   ós     osos        ós               # 
SFX J   ús     usos        ús               # 
SFX J   0      es          [^sç]            #          4.
SFX J   ç      ces         ç                # terces
SFX J   0      es          [^àèéíòóú]s      # agradoses
SFX J   às     ases        às               # 
SFX J   ès     eses        ès               # 
SFX J   és     eses        és               # 
SFX J   ís     ises        ís               # 
SFX J   òs     oses        òs               # 
SFX J   ós     oses        ós               # 
SFX J   ús     uses        ús               # 

# Quatre formes amb canvi d'accent (accent greu)
SFX K Y 19
SFX K   ari    ària        ari              # partidària  2.
SFX K   aci    àcia        aci              # acantàcia
SFX K   adi    àdia        adi              # accàdia
SFX K   ori    òria        ori              # abjuratòria
SFX K   emi    èmia        emi              # abstèmia
SFX K   oli    òlia        oli              # caducifòlia
SFX K   ogen   ògena       ogen             # exògena
SFX K   ogin   ògina       ogin             # misògina
SFX K   0      s           [aeiou]          # partidaris  3.
SFX K   ogen   ògens       ogen             # exògens
SFX K   ogin   ògins       ogin             # misògins
SFX K   ari    àries       ari              # partidàries 4.
SFX K   adi    àdies       adi              # accàdies
SFX K   aci    àcies       aci              # acantàcies
SFX K   ori    òries       ori              # abjuratòries
SFX K   emi    èmies       emi              # abstèmies
SFX K   oli    òlies       oli              # caducifòlies
SFX K   ogen   ògenes      ogen             # exògenes
SFX K   ogin   ògines      ogin             # misògines

# Quatre formes amb canvi d'accent (accent agut)
SFX L Y 5
SFX L   ini    ínia        ini              # abissínia 2.
SFX L   igi    ígia        igi              # frígia
SFX L   0      s           .                # abissinis 3.
SFX L   ini    ínies       ini              # abissinis 4.
SFX L   igi    ígies       igi              # frígies
